【裁判字號】    90,訴,229
【裁判日期】    900611
【裁判案由】    毒品危害防制條例
【裁判全文】
臺灣臺南地方法院刑事判決                            九十年度訴字第二二九號
    公  訴  人  臺灣台南地方法院檢察署檢察官
    被      告  丁○○
    指定辯護人  本院公設辯護人  甲○○
右列被告因毒品危害防制條例案件，經檢察官提起公訴（九十年度偵字第一八九七號
），本院判決如左：
    主  文
丁○○連續販賣第一級毒品，累犯，處有期徒刑拾肆年，褫奪公權捌年。扣案之海洛
因壹小包（驗餘淨重零點零柒公克）沒收銷燬之；扣案之行動電話手機（含門號卡）
壹支沒收；販賣第一級毒品所得新台幣壹萬肆仟元沒收之，其中新台幣壹萬參仟元如
全部或一部不能沒收時，以其財產抵償之。
    事  實
一、丁○○曾於民國八十一年間因施用毒品案件，經臺灣高等法院臺南分院判處有期
    徒刑三年二月確定，並於八十五年七月十一日縮刑假釋期滿執行完畢，猶不知悔
    改，竟意圖營利，並基於概括之犯意，自九十年一月二十六日起至同年二月四日
    止，以其所有之0000000000號行動電話手機為聯絡工具，先後於附表
    所示之時間、地間，以附表所示之價格及包數（重量均不詳），連續七次販賣第
    一級毒品海洛因予丙○○。嗣於九十年二月五日下午三時許，丁○○仍承前同一
    意圖營利之概括犯意，在台南市○○路一九五巷巷口，以新臺幣（下同）一千元
    之價格，販賣海洛因一小包予丙○○，甫交易完畢，旋為警當場查獲，並在丙○
    ○身上起出該包海洛因（驗餘淨重０．０七公克），另在丁○○身上起獲該次販
    賣毒品所得一千元及前揭行動電話手機（含門號卡）一支。
二、案經台南市警察局移送臺灣台南地方法院檢察署檢察官偵查起訴。
    理  由
一、訊據被告丁○○對有於右揭時、地以附表所示之價格及包數販賣海洛因予丙○○
    之事實固坦承不諱，惟辯稱：伊僅是幫丙○○調貨，而將伊所買的毒品撥一部分
    轉賣給丙○○，並未賺丙○○的錢云云。經查：被告確有於附表所載之時地以附
    表所示之價格、包數販賣第一級毒品海洛因予丙○○之事實，迭據被告於本院第
    一次調查時（見本院九十年二月十五日訊問筆錄）及歷次審訊時均坦承無訛，並
    據證人丙○○於警、偵訊及本院調查時到庭陳證明確，復有如事實欄所示之物扣
    案足資佐證，而證人丙○○就其向被告購買海洛因之時間、地點、價格、次數、
    交易方式及取貨之方法等細節供述均十分詳細明確，且就其供稱係以00000
    00號電話號碼與被告之0000000000號行動電話聯絡交易乙節，亦有
    中華電信股份有限公司台南營運處以九十年三月十九日南營字第九０Ｃ0000
    000號查詢電話通話紀錄函覆單檢附之前揭0000000電話號碼號通聯紀
    錄一份在卷可稽，又被告丁○○係在查獲當日甫與證人丙○○交易完畢後，旋為
    巡邏員警經過盤檢查獲，並在丙○○身上起出該包海洛因及在被告身上起獲該次
    販賣毒品所得一千元等情，並據證人即本件查獲員警乙○○到庭結證甚詳，而查
    證人丙○○與被告彼此間並無任何仇隙，業經二人供明在卷可按，則倘無其事，
    衡情證人丙○○應不致無端虛構誣陷被告，應排除證人有虛構誣陷被告之可能。
    又查被告及證人丙○○均有吸用海洛因之習慣，且二人於查獲日所採尿液經送驗
    結果亦均呈嗎啡陽性反應，而警方當日自證人丙○○身上起出之該包白粉經檢驗
    結果確係海洛因（驗餘淨重０．０七公克），此有卷附之被告及證人丙○○之臺
    灣高等法院被告全國前案紀錄表各一份、台南市衛生局九十年二月十九日檢驗成
    績書及法務部調查局九十年二月二十七日鑑定通知書各一紙在卷足憑，而查海洛
    因吸食者之間彼此互供有無之小型零星交易情形極為普遍，且上開互供有無之零
    星交易行為亦為一般吸用者取得海洛因之主要方式，因此，堪認證人丙○○在警
    、偵訊及本院審訊時所為不利於被告之指證，核與經驗法則相符，應係真實可信
    ，自堪作為認定被告犯罪之依據。又海洛因物稀價昂，取得不易，且近年來海洛
    因危害社會日益嚴重，治安機關對查緝非法販賣海洛因等工作，無不嚴加執行，
    各傳播媒體對政府大力掃毒之決心亦再三報導，非法販賣海洛因者極易因購買者
    供出來源而被破獲，其風險甚高，設若無利可圖，衡情一般持有海洛因之人當無
    甘冒被查緝法辦重刑之危險而無端平價供應他人之理，堪認本件被告丁○○販入
    海洛因之價格必較販出之價格為低而有從中賺取差額利潤圖利之意圖，至為灼然
    。綜上所述，被告前開所辯要係飾卸之詞，不足採信，本件事證明確，被告犯行
    洵堪認定。
二、核被告丁○○所為，係犯毒品危害防制條例第四條第一項之販賣第一級毒品罪。
    被告非法持有第一級毒品海洛因之低度行為，已為其進而販賣之高度行為所吸收
    ，不復另論。而被告多次販賣毒品行為，時間緊接，犯罪構成要件相同，顯均係
    基於概括之犯意為之，為連續犯，依法應論以販賣第一級毒品一罪，又被告曾於
    八十一年間因施用毒品案件，經臺灣高等法院臺南分院判處有期徒刑三年二月確
    定，並於八十五年七月十一日縮刑假釋期滿執行完畢，有臺灣高等法院被告全國
    前案紀錄表可佐，其於執行完畢後五年以內再犯本件有期徒刑以上之罪，係屬累
    犯，惟販賣第一級毒品罪之法定刑為死刑或無期徒刑，依法不得加重其刑，爰未
    加重其刑。再者，本件被告固有多次販賣毒品海洛因，惟所販賣之數量及次數不
    多，與坊間大盤販賣毒品者迥然不同，衡情若處以法定刑最低無期徒刑，依社會
    一般觀念仍有情輕法重之嫌，足見被告犯罪情狀，顯堪憫恕，爰依刑法第五十九
    條之規定，予以減輕其刑。爰審酌被告犯罪之動機、目的、手段、所造成危害、
    及犯罪後之態度等一切情狀，量處如主文所示之刑，並依被告犯罪之性質，有褫
    奪公權之必要，爰併予宣告褫奪公權八年，以資懲儆。扣案海洛因一小包（驗餘
    淨重０．０七公克），應依毒品危害防制條例第十八條第一項前段之規定沒收銷
    燬之；另行動電話手機（含門號卡）一支，為被告所有供犯罪所用之物，又一萬
    四千元係販賣毒品所得之財物，均併依同條例第十九條第一項諭知沒收，其中一
    萬三千元如全部或一部不能沒收時，以其財產抵償之。
據上論斷，應依刑事訴訟法第二百九十九條第一項前段，毒品危害防制條例第四條第
一項、第十八條第一項前段、第十九條第一項，刑法第十一條前段、第五十六條、第
四十七條、第五十九條、第三十七條第二項，判決如主文。
本案經檢察官林志峰到庭執行職務
中      華      民      國      九十      年      六      月十一    日
                                  臺灣臺南地方法院刑事第二庭
                                          法  官  張  瑛  宗
右正本證明與原本無異。
如不服本判決，應於判決送達後十日內向本院提出上訴狀( 應附繕本 )。
                                          書記官  盧  立  勇
中      華      民      國      九十      年      六      月    十一    日
附  表 ：
┌───┬───────┬─────────┬───────┬───┐
│編  號│ 販 賣 時 間  │ 販  賣   地   點 │價格（新臺幣）│包  數│
├───┼───────┼─────────┼───────┼───┤
│  一  │九十年一月二十│台南市○○路與中華│三千元        │二包  │
│      │六日凌晨二時許│南路口            │              │      │
├───┼───────┼─────────┼───────┼───┤
│  二  │九十年一月二十│台南市○○路城隍廟│三千元        │一包二│
│      │八日下午四時許│前                │              │千元、│
│      │              │                  │              │一包一│
│      │              │                  │              │千元  │
├───┼───────┼─────────┼───────┼───┤
│  三  │九十年一月三十│同右              │二千元        │一包  │
│      │一日凌晨零時許│                  │              │      │
├───┼───────┼─────────┼───────┼───┤
│  四  │九十年二月一日│同右              │一千元        │一包  │
│      │中午          │                  │              │      │
├───┼───────┼─────────┼───────┼───┤
│  五  │九十年二月二日│台南市○○路侏羅紀│二千元│一包  │
│      │上午          │餐廳前            │              │      │
├───┼───────┼─────────┼───────┼───┤
│  六  │九十年二月三日│台南市○○路一九五│一千元        │一包  │
│      │上午十一時許  │巷巷口            │              │      │
├───┼───────┼─────────┼───────┼───┤
│  七  │九十年二月四日│同右              │一千元        │一包  │
│      │上午九時許    │                  │              │      │
└───┴───────┴─────────┴───────┴───┘
附錄法條：
毒品危害防制條例第四條第一項
製造、運輸、販賣第一級毒品者，處死刑或無期徒刑；處無期徒刑者，得併科新臺幣
一千萬元以下罰金。
毒品危害防制條例第十八條第一項前段
查獲之毒品及專供製造或施用毒品之器具，不問屬於犯人與否，均沒收銷燬之。


司法院資訊處製作；財團法人民間司法改革基金會備份。
